臺灣高等法院臺中分院刑事判決　　　 100年度上訴字第1717號
上　訴　人　臺灣臺中地方法院檢察署檢察官
被　　　告　黃稔傑
指定辯護人　本院公設辯護人郭博益
上列上訴人因被告違反毒品危害防制條例案件，不服臺灣臺中地
方法院99年度訴字第1662號中華民國100年5月25日第一審判決（
起訴案號：臺灣臺中地方法院檢察署99年度偵字第9449、9103號
），提起上訴，本院判決如下：
    主    文
一原判決關於附表二販賣第二級毒品及定應執行部分，均撤銷。
二黃稔傑犯如附表二（販賣第二級毒品）所示之罪，各處如附表
  二所示之主刑及從刑。
三其他上訴駁回（販賣第一級毒品部分）。
四第二項撤銷改判部分所處之刑與上訴駁回部分所處之刑，應執
  行有期徒刑拾貳年貳月。未扣案販賣第一級及第二級毒品所得
  之財物共新臺幣壹萬陸仟元沒收，如全部或一部不能沒收時，
  以其財產抵償之。扣案之行動電話機具貳支（分別含00000000
  00、0000000000號SIM卡壹片）沒收。
    犯罪事實
一、黃稔傑（綽號阿宏）明知海洛因、甲基安非他命分別為毒品
    危害防制條例第2條第2項第1款、第2款所規定之第一級毒品
    及第二級毒品，不得非法持有、販賣，竟仍基於販賣第一級
    毒品海洛因以營利之犯意，以其所有持用之0000000000號行
    動電話與購毒者羅琳坤聯繫交易海洛因事宜後，於附表一所
    示之時間、地點，以如附表一所示之價格及方式，販賣第一
    級毒品海洛因予羅琳坤四次，得款合計新臺幣（下同）4000
    元。另基於販賣第二級毒品甲基安非他命以營利之犯意，以
    其所有持用之0000000000、0000000000號行動電話與購毒者
    聯繫交易甲基安非他命事宜後，於附表二所示之時間、地點
    ，以如附表二所示之價格及方式，販賣第二級毒品甲基安非
    他命予林明鋒四次、褚錦華二次、詹益銘一次，合計七次，
    得款共計1萬2000元。嗣因黃稔傑販賣甲基安非他命予另案
    之郭益銘，於99年3月4日14時20分許，在其位於臺中市○里
    區○○街2段68巷15號，為警查獲，並扣得其所有供本件販
    毒所用之行動電話機具二支（分別含0000000000、00000000
    00號SIM卡1片），員警再依據黃稔傑所有持用之0000000000
    、0000000000號行動電話通訊監察取得之情資，向羅琳坤、
    林明鋒、褚錦華、詹益銘查證後，始查悉上情，而黃稔傑對
    於前揭販賣第一級毒品海洛因及第二級毒品甲基安非他命之
    行為，於偵審中均自白不諱。
二、案經臺中市政府警察局太平分局報請臺灣臺中地方法院檢察
    署檢察官偵查起訴。
    理    由
一、按被告以外之人於審判外之陳述，雖不符刑事訴訟法第159
    條之1至之4等四條之規定，而經當事人於審判程序同意作為
    證據，法院審酌該言詞陳述或書面陳述作成時之情況，認為
    適當者，亦得為證據，當事人、代理人或辯護人於法院調查
    證據時，知有刑事訴訟法第159條第1項不得為證據之情形，
    而未於言詞辯論終結前聲明異議者，視為有前項之同意。同
    法第159條之5定有明文。本案證人羅琳坤、林明鋒、褚錦華
    、詹益銘於警詢時之陳述，其性質屬於證人於審判外之陳述
    ，而為傳聞證據，且查無符合刑事訴訟法第159條之1至之4
    等四條之情形，原雖無證據能力，然上開供述證據內容，業
    經本院審理時予以提示並告以要旨，且經檢察官、被告及辯
    護人表示意見，當事人已知上述供述證據乃傳聞證據，卻均
    未表示無證據能力，本院審酌上開供述證據作成時，並無人
    情施壓或干擾，亦無不當取供之情形，認為以之作為本案之
    證據亦屬適當，而有證據能力。
二、被告以外之人於偵查中向檢察官所為之陳述，除顯有不可信
    之情況者外，得為證據，刑事訴訟法第159條之1第2項定有
    明文。偵查中對被告以外之人所為之偵查筆錄，或被告以外
    之人向檢察官所提之書面陳述，性質上均屬傳聞證據，惟現
    階段刑事訴訟法規定檢察官代表國家偵查犯罪、實施公訴，
    依法其有訊問被告、證人及鑑定人之權，證人、鑑定人且須
    具結，而實務運作時，檢察官偵查中向被告以外之人所取得
    之陳述，原則上均能遵守法律規定，不致違法取供，其可信
    度極高，是以被告以外之人前於偵查中所為之證述，除反對
    該項供述得具有證據能力之一方，已釋明「顯有不可信之情
    況」之理由，且於審判中已主張詰問該被告以外之人，而未
    獲詰問的機會外，不宜遽指該證人於偵查中之陳述不具證據
    能力。本案證人羅琳坤、林明鋒、褚錦華、詹益銘於偵查中
    具結所為之證述，被告及辯護人均未提及有何顯不可信之情
    況，其中證人羅琳坤、褚錦華並已於原審經交互詰問，自均
    具有證據能力。
三、按司法警察機關依法定程序執行監聽取得之錄音，係以錄音
    設備之機械作用，真實保存當時通訊之內容，如通訊一方為
    受監察人，司法警察在監聽中蒐集所得之通訊者對話，若其
    通話本身即係被告進行犯罪中構成犯罪事實之部分內容，自
    與所謂「審判外之陳述」無涉，應不受傳聞法則之規範，當
    然具有證據能力。至司法警察依據監聽錄音結果予以翻譯而
    製作之監聽譯文，屬於文書證據之一種，於被告或訴訟關係
    人對其譯文之真實性發生爭執或有所懷疑時，法院固應依刑
    事訴訟法第165條之1第2項規定，以適當之設備，顯示該監
    聽錄音帶之聲音，以踐行調查證據之程序，俾確認該錄音聲
    音是否為通訊者本人及其內容與監聽譯文之記載是否相符，
    或傳喚該通訊者，或依其他法定程序，為證據調查。倘被告
    或訴訟關係人對該通訊監察譯文之真實性並不爭執，即無勘
    驗辨認其錄音聲音之調查必要性，法院於審判期日如已踐行
    提示監聽譯文供當事人辨認或告以要旨，使其表示意見等程
    序並為辯論者，其所為之訴訟程序即無不合（參最高法院97
    年度台上字第5940號判決意旨參見）。本件對於被告所有持
    用之0000000000、0000000000號行動電話所為之通訊監察譯
    文，被告與辯護人於本院提示調查時均未表示爭執，自有證
    據能力。
四、除法律另有規定外，實施刑事訴訟程序之公務員因違背法定
    程序取得之證據，其有無證據能力之認定，應審酌人權保障
    及公共利益之均衡維護，刑事訴訟法第158條之4定有明文。
    本案所引用之非供述證據，並無證據證明係實施刑事訴訟程
    序之公務員違背法定程序所取得，且經本院於審中提示並告
    以要旨而為調查時，檢察官、被告及辯護人均未表示無證據
    能力，自應認均具有證據能力。
貳、認定犯罪事實之證據及理由：
一、上揭犯罪事實業經被告黃稔傑於警詢、檢察官偵訊、原審及
    本院審理中均自白不諱，此有各該筆錄在卷可稽，核與證人
    羅琳坤（參警卷二第8-10頁、第3481號他卷第39-41頁、原
    審卷第114-116頁筆錄）、褚錦華（參警卷一第11-12頁、第
    3481號他卷第69-71頁、原審卷第134頁筆錄）於警詢、偵訊
    、原審，及林明鋒（參警卷一第7-9頁、第3481號他卷第52-
    55頁筆錄）、詹益銘（參警卷二第14-15頁、第3481號他卷
    第79-81頁筆錄）於警詢、偵訊中所證述之情節相符。並有
    如附表三所示之0000000000、0000000000號行動電話通訊監
    察譯文（參警卷一第17-20頁、警卷二第11、18頁）、該二
    支行動電話之通訊監察書（參警卷一第21頁）、被告另案販
    賣甲基安非他命予郭益銘之臺灣臺中地方法院檢察署99年度
    偵字第5869號起訴書及臺灣臺中地方法院99年度訴字第952
    號判決書（參原審卷第9、61頁）等在卷可佐，及被告所有
    持用之行動電話機具二支（分別含0000000000、0000000000
    號SIM卡1片）扣案足憑。
二、被告如附表一販賣第一級毒品海洛因及附表二販賣第二級毒
    品甲基安非他命等行為，雖因並未當場查獲販毒事實，而無
    從查悉其具體販入、賣出之實際利得金額。然按販賣第一級
    毒品海洛因及第二級毒品甲基安非他命係違法行為，非可公
    然為之，而海洛因及甲基安非他命亦無公定價格，係可任意
    分裝增減分量，且每次買賣之價格、數量，亦隨時依雙方之
    關係深淺、資力、需求量、對行情之認知、來源是否充裕、
    查緝是否嚴緊、購買者被查獲時供述購買對象之可能風險之
    評估等因素，而異其標準，機動調整，非可一概論之。從而
    販賣之利得，除非經行為人詳細供出各次所販賣之毒品之進
    價及售價，且數量俱臻明確外，實難察得其交易實情，然販
    賣者從價差或量差中牟利，方式雖異，惟其販賣行為在意圖
    營利則屬同一。從而，舉凡有償交易，除足以反證其確係另
    基於某種非圖利本意之關係外，通常尚難因無法查悉其精確
    之販入價格，作為是否高價賣出之比較，諉以無營利之意思
    而阻卻販賣犯行之追訴。本件被告與羅琳坤、林明鋒、褚錦
    華、詹益銘並非至親，倘非有利可圖，自無平白甘冒觸犯重
    罪之風險而販賣海洛因及甲基安非他命予渠等之理，足認被
    告主觀上確有營利之意圖甚明。
三、綜上，本件事證已臻明確，被告為附表一販賣海洛因及附表
    二販賣甲基安非他命之全部犯行，均堪認定。
、論罪科刑部分：
一、按海洛因及甲基安非他命分別為毒品危害防制條例第2條第2
    項第1款、第2款所列管之第一級及第二級毒品，不得非法持
    有、販賣。故核被告所為，就附表一所為，均係犯毒品危
    害防制條例第4條第1項之販賣第一級毒品罪，就附表二所
    為，均係犯毒品危害防制條例第4條第2項之販賣第二級毒品
    罪。
二、又被告每次因販賣而持有第一級毒品海洛因及第二級毒品
    甲基安非他命之低度行為，均分別為販賣第一級及第二級毒
    品之高度行為所吸收，均不另論罪。被告所為之四次販賣
    海洛因及七次販賣甲基安非他命之犯行（合計十一次），係
    犯意各別，行為互異，應予分論併罰。按毒品危害防制條
    例第17條第2項關於：「犯第4條至第8條  之罪於偵查及審
    判中均自白者，減輕其刑」之規定，所謂「偵查中之自白」
    既未明定限縮專指檢察官偵查中為限。而依現行刑事訴訟體
    制，刑事訴訟程序中之「偵查」，乃偵查機關就人犯之發現
    、確保、犯罪事實之調查，證據之發現、蒐集及保全為內容
    ，以決定有無犯罪嫌疑，應否提起公訴之偵查機關活動。偵
    查機關有主體偵查機關與輔助偵查機關之分，檢察官乃偵查
    主體，司法警察官或司法警察則係偵查之輔助機關，此觀刑
    事訴訟法第228條第1項、第231條之1規定，均以檢察官為主
    體，而第229條至第231條之司法警察官或司法警察，則分別
    規定為「協助檢察官」、「應受檢察官之指揮」、「應受檢
    察官之命令」，即足明瞭。是上開「偵查中自白」之範圍，
    適用上應兼指司法警察官或司法警察實施之輔助偵查程序在
    內。司法警察官或司法警察就具體案件開始進行調查，並對
    犯罪嫌疑人製作調查筆錄時，為犯罪嫌疑人之被告如就犯罪
    嫌疑事實予以自白，應認其警詢自白，屬於偵查中自白之一
    環，又被告於偵查中經檢察官向法院聲請羈押，由法院法官
    裁定羈押前訊問時，被告如就檢察官聲請羈押時所提出之犯
    罪事實予以自白，亦應屬於偵查中自白之一環，而合於「偵
    查中自白」之要件。至於被告於偵查及審判中均自白後，嗣
    後又為否認犯罪之辯解，此仍屬被告在刑事訴訟上防禦權之
    合法行使，不能憑此否定其前此所為之自白，而排除上開條
    例第17條第2項規定之適用（參最高法院99年度台上字第242
    3、110號判決）。查本件被告在警詢、原審及本院，已自白
    附表一販賣海洛因之全部犯行及附表二編號5至7販賣甲基安
    非他命之犯行，於檢察官偵訊、原審及本院並已自白附表二
    編號1至4販賣甲基安非他命之全部犯行，依前揭說明，本件
    各罪均應依毒品危害防制條例17條第2項之規定，減輕其刑
    。被告販賣第一級毒品海洛因之對象僅羅琳坤一人，販賣
    次數為四次，合計所得僅4000元，其所為較諸長期大量販賣
    毒品之大毒梟，其對社會治安及國民健康之危害顯然較小，
    而與此相類之案件，於實務上大多認為如處以法定本刑之最
    低刑度無期徒刑，仍屬失之過苛而不盡情理，不免予人情輕
    法重之感，更無從與大毒梟之惡行有所區隔，在客觀上足以
    引起一般人之同情，情節尚堪憫恕，而依刑法第59條之規定
    ，酌量減輕其刑，雖被告就販賣第一級毒品部分已均依毒品
    危害防制條例第17條第2項之規定減輕其刑，惟此乃因其自
    白犯行所獲得之寬典，非能因此認為本件不再有情輕法重堪
    以憫恕之情狀，而剝奪被告原可如大多數相類案件依刑法第
    59條獲得酌減之機會，否則自白犯行者依毒品危害防制條例
    第17條第2項減輕其刑，未自白犯行者依刑法第59條酌減其
    刑，結果相同，毒品危害防制條例第17條第2項還能如何起
    鼓勵自白之作用。本院因認被告就附表一販賣第一級毒品四
    罪，均依毒品危害防制條例第17條第2項規定減輕其刑後，
    均仍屬情輕法重，在客觀上均仍足以引起一般人之同情，而
    難認無可憫恕之處，故均再依刑法第59條之規定，遞減輕其
    刑。
三、原審判決就被告附表一販賣第一級毒品海洛因部分，適用毒
    品危害防制條例第4條第1項予以論罪，並分別量處如附表一
    所示之主刑，復依毒品危害防制條例第19條第1項規定，就
    未扣案販賣海洛因所得之財物合計4000元，併予宣告沒收，
    如全部或一部不能沒收時，以其財產抵償之，就扣案供販賣
    海洛因所用之行動電話機具壹支（含0000000000號SIM卡1片
    ），併予宣告沒收，其認事用法均無不當，量刑亦屬妥適，
    應予維持。檢察官提起上訴謂此部分與被告所犯附表二販賣
    第二級毒品甲基安非他命之罪，合併定應執行刑為有期徒刑
    12年2月，屬極低度之量刑，難認妥適等意，為無理由（詳
    後述），故此部分應予駁回。
四、原審就被告附表二販賣第二級毒品部分據以論罪科刑，固非
    無見。惟(甲)原審判決於附表二販賣第二級毒品編號1至7之交
    易過程欄中，先記載被告以其所有持用之行動電話與購毒者
    聯繫交易「海洛因」，再記載由被告交付「甲基安非他命」
    予購毒者，前後不一，而有矛盾，(乙)原審判決於附表二編號
    4記載被告係以其所有持用之0000000000號行動電話與林明
    鋒聯繫購毒事宜，卻於附表三之二編號4相對應之通訊監察
    譯文中，記載通訊監察電話為0000000000號，亦有未洽。
五、檢察官提起上訴意旨略以：被告於警詢中就原審判決附表
    二編號1部分供稱：「這次伊不太記得」，就原審判決附表
    二編號3（應為4之誤載）部分供稱：「是伊與林明鋒要合夥
    去購買1錢的安非他命，這次是林明鋒到伊家來拿一錢重的
    安非他命毒品，伊拿5500元給他」等語，於偵訊中復供稱：
    「林明鋒是伊藥頭，伊們二人都有在賣，若伊有缺貨時，伊
    會拿錢叫林明鋒幫伊拿」等語，足見被告於偵查中並未就此
    二部分為自白，被告所為之販賣第一級及第二級毒品全部
    犯行，其宣告刑共計56年4月，原審判決卻僅定12年2月之應
    執行刑，屬於極低度量刑，無法反應販賣毒品嚴重性，未能
    貫徹刑法量刑公平正義之理念等語。
六、經查：
(一)、按毒品危害防制條例第17條第2項所規定之「自白」，應係
    指對於客觀行為之自白而言，至其客觀行為之法律評價為何
    ，是否構成犯罪，乃法官之工作，是非能以被告自認其行為
    該當何罪或不該當何罪，即否定其對客觀行為自白之情形。
    查被告曾於檢察官偵訊中供稱：「林明鋒的部分不算是賣他
    ，我們是互相調貨，調來調去。」等語（參第9449號偵卷第
    22頁筆錄），其於本院再供稱：「我講那些話的意思是有賣
    給林明鋒沒錯，調來調去也是有收錢。」等語（參本院卷第
    54頁筆錄）。而所謂「調來調去」，一般人之理解乃互相買
    來買去之意思，其每調一次，無論是以現金支付代價，或將
    來用毒品償還之以物易物，均不失為買賣之行為，是被告既
    然已坦承與林明鋒調來調去，自是已自白其有販賣甲基安非
    他命予林明鋒，至其主觀認為此不算賣林明鋒，並不影響其
    已經自白販賣之客觀事實。
(二)、本件係被告因販賣甲基安非他命予另案之郭益銘，於99年3
    月4日14時20分許遭警查獲，於羈押期間員警再依據黃稔傑
    所有持用之0000000000、0000000000號行動電話通訊監察取
    得之情資，及羅琳坤、林明鋒、褚錦華、詹益銘之指證，於
    99年3月31日詢問被告後，於99年4月7日移請檢察官偵辦（
    參第9449號偵卷第7頁）。足見在此不到一個月之時間中，
    被告之全部販毒行為，一般或可經檢察官以一案起訴，然因
    該另案販毒行為檢察官迅速於99年3月28日以99年度偵字第
    5869號起訴，致本件必須另行起訴。而經由同一案所定之應
    執行刑，一般自較分兩案所定應執行刑之總和為低，是以本
    院認原本可一案審理之案件，經分兩案審理時，量刑及定應
    執行刑時，即應審酌及此，以免因程序之不同，使被告受到
    太大差異之待遇。今被告之該另案業經原審法院99年度訴字
    第952號判決判處應執行有期徒刑4年6月，並經本院99年度
    上訴字第1480號判決駁回上訴（參原審卷第55頁），將來必
    再與本件合併定應執行刑，屆時兩案之刑度必較本案為高，
    是以本院認原審判決就本件量處應執行有期徒刑12年2月，
    尚屬相當。
七、綜上，本院認檢察官仍執前詞提起上訴，固無理由，惟因原
    審判決就附表二販賣第二級毒品部分，既有前開可議之處，
    自屬無可維持，自應將原審判決就此部分予以撤銷改判，又
    原審判決此部分既經撤銷改判，則原審判決就被告據以定應
    執行刑之諭知即失所附麗，應一併撤銷。
八、撤銷改判部分爰審酌被告就購毒者褚錦華、詹益銘部分警詢
    初始即坦認所為，就購毒者林明鋒部分亦於檢察官偵訊中自
    白不諱，犯後態度良好，諒有悔意，全部犯行之所得僅1萬
    2000元，情節尚屬輕微，然所為助長他人施用毒品成癮之惡
    習，戕害他人身心健康，對社會治安之危害甚鉅等一切情狀
    ，分別量處如附表二所示之刑，復參酌被告同段期間之多次
    販毒行為，部分另經他案判處應執行有期徒刑4年6月等情，
    並諭知與前揭駁回部分（即販賣第一級毒品罪）所處之刑，
    定其如主文所示之應執行刑。另沒收部分：毒品危害防制
    條例第19條第1項規定，犯販賣毒品罪者，其犯罪所得之財
    物均沒收之，係採義務沒收主義，故販賣毒品所得之對價，
    不問其中成本若干，利潤多少，均應全部諭知沒收，貫徹政
    府查禁煙毒之決心，以符立法本旨。是以對於未扣案之被告
    販賣甲基安非他命所得合計1萬2000元，依毒品危害防制條
    例第19條第1項之規定，分別在所犯各罪項下，併予宣告沒
    收，如全部或一部不能沒收時，以其財產抵償之，行動電
    話機具二支（分別含0000000000、0000000000號SIM卡1片）
    ，係被告所有並已扣押在案，此經被告於原審供述在卷（參
    原審卷第35頁筆錄），復經臺灣臺中地方法院檢察署99年度
    偵字第5869號起訴書記載明確（參原審卷第9頁），且為供
    本件附表二販賣甲基安非他命所用之物，此經本院調查屬實
    ，依毒品危害防制條例第19條第1項之規定，分別在所犯各
    罪項下，併予宣告沒收。
據上論斷，應依刑事訴訟法第368條、第369條第1項前段、第364
條、第299條第1項前段，毒品危害防制條例第4條第1項、第2項
、17條第2項、第19條第1項，刑法第11條、第59條、第51條第5
款，判決如主文。
本案經檢察官林蓉蓉到庭執行職務。
中    華    民    國   100    年    10    月    27    日
            刑事第七庭    審判長法  官  林  榮  龍
                                法  官  王  義  閔
                                法  官  李  秋  娟
以上正本證明與原本無異。
如不服本判決應於收受送達後十日內向本院提出上訴書狀，其未
敘述上訴之理由者，並得於提起上訴後十日內向本院補提理由書（
均須按他造當事人之人數附繕本）「切勿逕送上級法院」。
                                書記官  詹  錫  朋
中    華    民    國   100    年    10    月    27    日
【附表一】販賣第一級毒品部分
┌──┬───┬────┬────┬─────┬────────┬────────┐
│編號│販賣對│販賣時間│販賣地點│種類、價額│   交易過程     │宣告主刑及從刑  │
│    │象    │        │        │          │                │                │
├──┼───┼────┼────┼─────┼────────┼────────┤
│1.  │羅琳坤│99年1月 │臺中縣大│海洛因1小 │羅琳坤於99年1月2│黃稔傑販賣第一級│
│    │      │23日晚上│里市塗城│包1000元  │3日晚上8時37分許│毒品罪，處有期徒│
│    │      │8時46分 │路附近之│          │，以其持用之0973│刑柒年陸月。    │
│    │      │許      │全家便利│          │126576號行動電話│未扣案販賣第一級│
│    │      │        │商店    │          │與黃稔傑所有持用│毒品所得之財物新│
│    │      │        │        │          │之0000000000號行│臺幣壹仟元沒收，│
│    │      │        │        │          │動電話聯繫交易海│如全部或一部不能│
│    │      │        │        │          │洛因後，黃稔傑即│沒收時，以其財產│
│    │      │        │        │          │於左列時間，至左│抵償之。        │
│    │      │        │        │          │列地點，交付海洛│扣案之行動電話機│
│    │      │        │        │          │因1小包予羅琳坤 │具壹支（含092772│
│    │      │        │        │          │，並向羅琳坤收取│2807號SIM卡壹片 │
│    │      │        │        │          │價金1000元。    │）沒收。        │
├──┼───┼────┼────┼─────┼────────┼────────┤
│2.  │羅琳坤│99年1月 │臺中縣大│海洛因1小 │黃稔傑於99年1月 │黃稔傑販賣第一級│
│    │      │30日下午│里市塗城│包1000元  │30日下午2時40分 │毒品罪，處有期徒│
│    │      │2時53分 │路附近之│          │許，以其所有持用│刑柒年陸月。    │
│    │      │許      │全家便利│          │之0000000000號行│未扣案販賣第一級│
│    │      │        │商店    │          │動電話與羅琳坤持│毒品所得之財物新│
│    │      │        │        │          │用之0000000000號│臺幣壹仟元沒收，│
│    │      │        │        │          │行動電話聯繫交易│如全部或一部不能│
│    │      │        │        │          │海洛因後，黃稔傑│沒收時，以其財產│
│    │      │        │        │          │即於左列時間，至│抵償之。        │
│    │      │        │        │          │左列地點，交付海│扣案之行動電話機│
│    │      │        │        │          │洛因1小包予羅琳 │具壹支（含092772│
│    │      │        │        │          │坤，並向羅琳坤收│2807號SIM卡壹片 │
│    │      │        │        │          │取價金1000元。  │）沒收。        │
├──┼───┼────┼────┼─────┼────────┼────────┤
│3.  │羅琳坤│99年2月4│臺中縣大│海洛因1小 │羅琳坤於99年2月4│黃稔傑販賣第一級│
│    │      │日中午12│里市塗城│包1000元  │日中午12時28分許│毒品罪，處有期徒│
│    │      │時46分許│路附近之│          │，以其持用之0973│刑柒年陸月。    │
│    │      │        │7—11便 │          │126576號行動電話│未扣案販賣第一級│
│    │      │        │利商店（│          │與黃稔傑所有持用│毒品所得之財物新│
│    │      │        │起訴誤載│          │之0000000000號行│臺幣壹仟元沒收，│
│    │      │        │為全家便│          │動電話聯繫交易海│如全部或一部不能│
│    │      │        │利商店）│          │洛因後，黃稔傑即│沒收時，以其財產│
│    │      │        │        │          │於左列時間，至左│抵償之。        │
│    │      │        │        │          │列地點，交付海洛│扣案之行動電話機│
│    │      │        │        │          │因1小包予羅琳坤 │具壹支（含092772│
│    │      │        │        │          │，並向羅琳坤收取│2807號SIM卡壹片 │
│    │      │        │        │          │價金1000元。    │）沒收。        │
├──┼───┼────┼────┼─────┼────────┼────────┤
│4.  │羅琳坤│99年2月 │臺中縣大│海洛因1小 │羅琳坤於99年2月 │黃稔傑販賣第一級│
│    │      │23日下午│里市塗城│包1000元  │23日下午4時34分 │毒品罪，處有期徒│
│    │      │4時43分 │路附近之│          │許，以其持用之09│刑柒年陸月。    │
│    │      │許      │全家便利│          │00000000號行動電│未扣案販賣第一級│
│    │      │        │商店    │          │話與黃稔傑所有持│毒品所得之財物新│
│    │      │        │        │          │用之0000000000號│臺幣壹仟元沒收，│
│    │      │        │        │          │行動電話聯繫交易│如全部或一部不能│
│    │      │        │        │          │海洛因後，黃稔傑│沒收時，以其財產│
│    │      │        │        │          │即於左列時間，至│抵償之。        │
│    │      │        │        │          │左列地點，交付1 │扣案之行動電話機│
│    │      │        │        │          │小包海洛因予羅琳│具壹支（含092772│
│    │      │        │        │          │坤，並向羅琳坤收│2807號SIM卡壹片 │
│    │      │        │        │          │取價金1000元。  │）沒收。        │
└──┴───┴────┴────┴─────┴────────┴────────┘
【附表二】 販賣第二級毒品部分
┌──┬───┬────┬────┬─────┬────────┬────────┐
│編號│販賣對│販賣時間│販賣地點│種類、價額│    交易過程    │ 宣告主刑及從刑 │
│    │象    │        │        │          │                │                │
├──┼───┼────┼────┼─────┼────────┼────────┤
│1.  │林明鋒│99年1月 │臺中縣大│甲基安非他│林明鋒於99年1月 │黃稔傑販賣第二級│
│    │      │29日下午│里市塗城│命1小包   │29日下午3時8分許│毒品罪，處有期徒│
│    │      │3時13分 │路附近之│1000元    │，以其持用之0931│刑年捌月。    │
│    │      │許      │全家便利│          │552300號行動電話│未扣案販賣第二級│
│    │      │        │商店    │          │與黃稔傑所有持用│毒品所得之財物新│
│    │      │        │        │          │之0000000000號行│臺幣壹仟元沒收，│
│    │      │        │        │          │動電話聯繫交易甲│如全部或一部不能│
│    │      │        │        │          │基非他命後，黃稔│沒收時，以其財產│
│    │      │        │        │          │傑即於左列時間，│抵償之。        │
│    │      │        │        │          │在左列地點，交付│扣案之行動電話機│
│    │      │        │        │          │甲基安非他命1小 │具壹支（含095526│
│    │      │        │        │          │包予林明鋒，並向│1638號SIM卡壹片 │
│    │      │        │        │          │林明鋒收取價金10│）沒收。        │
│    │      │        │        │          │00元。          │                │
├──┼───┼────┼────┼─────┼────────┼────────┤
│2.  │林明鋒│99年2月8│臺中縣大│甲基安非他│黃稔傑於99年2月8│黃稔傑販賣第二級│
│    │      │日中午12│里市塗城│命2小包   │日中午12時41分許│毒品罪，處有期徒│
│    │      │時46分許│路附近之│2000元    │，以其所有持用之│刑年拾月。    │
│    │      │        │全家便利│          │0000000000號行動│未扣案販賣第二級│
│    │      │        │商店    │          │電話與林明鋒持用│毒品所得之財物新│
│    │      │        │        │          │之0000000000號行│臺幣貳仟元沒收，│
│    │      │        │        │          │動電話聯繫交易甲│如全部或一部不能│
│    │      │        │        │          │基安非他命後。黃│沒收時，以其財產│
│    │      │        │        │          │稔傑即於左列時間│抵償之。        │
│    │      │        │        │          │，至左列地點，交│扣案之行動電話機│
│    │      │        │        │          │付甲基安非他命2 │具壹支（含095526│
│    │      │        │        │          │小包予林明鋒，並│1638號SIM卡壹片 │
│    │      │        │        │          │向林明鋒收取價金│）沒收。        │
│    │      │        │        │          │2000元。        │                │
├──┼───┼────┼────┼─────┼────────┼────────┤
│3.  │林明鋒│99年2月 │南投縣草│甲基安非他│林明鋒於99年2月1│黃稔傑販賣第二級│
│    │      │12日晚上│屯鎮雙冬│命1小包   │2日下午5時22分許│毒品罪，處有期徒│
│    │      │9時16分 │里黃稔傑│1000元    │，以其持用之0931│刑年捌月。    │
│    │      │許      │老家住處│          │552300號行動電話│未扣案販賣第二級│
│    │      │        │付近    │          │與黃稔傑所有持用│毒品所得之財物新│
│    │      │        │        │          │之0000000000號行│臺幣壹仟元沒收，│
│    │      │        │        │          │動電話聯繫交易甲│如全部或一部不能│
│    │      │        │        │          │基非他命後，黃稔│沒收時，以其財產│
│    │      │        │        │          │傑即於左列時間，│抵償之。        │
│    │      │        │        │          │在左列地點，交付│扣案之行動電話機│
│    │      │        │        │          │甲基安非他命1小 │具壹支（含095526│
│    │      │        │        │          │包予林明鋒，並向│1638號SIM卡壹片 │
│    │      │        │        │          │林明鋒收取價金10│）沒收。        │
│    │      │        │        │          │00元。          │                │
├──┼───┼────┼────┼─────┼────────┼────────┤
│4.  │林明鋒│99年1月 │臺中縣大│甲基安非他│林明鋒於99年1月 │黃稔傑販賣第二級│
│    │      │22日晚上│里市塗城│命1小包   │22日晚上8時32分 │毒品罪，處有期徒│
│    │      │11時14分│路附近之│1000元    │許，以其持用之09│刑年捌月。    │
│    │      │許      │全家便利│          │00000000號行動電│未扣案販賣第二級│
│    │      │        │商店    │          │話與黃稔傑所有持│毒品所得之財物新│
│    │      │        │        │          │用之0000000000號│臺幣壹仟元沒收，│
│    │      │        │        │          │行動電話聯繫交易│如全部或一部不能│
│    │      │        │        │          │甲基非他命後，黃│沒收時，以其財產│
│    │      │        │        │          │稔傑即於左列時間│抵償之。        │
│    │      │        │        │          │，在左列地點，交│扣案之行動電話機│
│    │      │        │        │          │付甲基安非他命1 │具壹支（含092772│
│    │      │        │        │          │小包予林明鋒，並│2807號SIM卡壹片 │
│    │      │        │        │          │向林明鋒收取價金│）沒收。        │
│    │      │        │        │          │1000元。        │                │
├──┼───┼────┼────┼─────┼────────┼────────┤
│5.  │褚錦華│99年1月 │臺中縣大│甲基安非他│褚錦華於當日以不│黃稔傑販賣第二級│
│    │      │下旬間某│里市住處│命1小包   │詳電話與黃稔傑所│毒品罪，處有期徒│
│    │      │日晚間  │附近之全│2000元    │有持用之00000000│刑年拾月。    │
│    │      │        │家便利商│          │07號行動電話聯繫│未扣案販賣第二級│
│    │      │        │店      │          │交易甲基安非他命│毒品所得之財物新│
│    │      │        │        │          │後，黃稔傑即於左│臺幣貳仟元沒收，│
│    │      │        │        │          │列時間，在左列地│如全部或一部不能│
│    │      │        │        │          │點，交付甲基安非│沒收時，以其財產│
│    │      │        │        │          │他命1小包予褚錦 │抵償之。        │
│    │      │        │        │          │華，並向褚錦華收│扣案之行動電話機│
│    │      │        │        │          │取價金2000元。  │具壹支（含092772│
│    │      │        │        │          │                │2807號SIM卡壹片 │
│    │      │        │        │          │                │）沒收。        │
├──┼───┼────┼────┼─────┼────────┼────────┤
│6.  │褚錦華│99年2月 │臺中縣大│甲基安非他│褚錦華於99年2月 │黃稔傑販賣第二級│
│    │      │25日晚上│里市住處│命2小包   │25日晚上9時27分 │毒品罪，處有期徒│
│    │      │9時56分 │附近    │4000元    │許，以其持用之09│刑肆年。        │
│    │      │許      │        │          │00000000號行動電│未扣案販賣第二級│
│    │      │        │        │          │話與黃稔傑所有持│毒品所得之財物新│
│    │      │        │        │          │用之0000000000號│臺幣肆仟元沒收，│
│    │      │        │        │          │行動電話聯繫交易│如全部或一部不能│
│    │      │        │        │          │甲基非他命後，黃│沒收時，以其財產│
│    │      │        │        │          │稔傑即於左列時間│抵償之。        │
│    │      │        │        │          │，在左列地點，交│扣案之行動電話機│
│    │      │        │        │          │付甲基安非他命2 │具壹支（含092772│
│    │      │        │        │          │小包予褚錦華，並│2807號SIM卡壹片 │
│    │      │        │        │          │向褚錦華收取價金│）沒收。        │
│    │      │        │        │          │4000元。        │                │
├──┼───┼────┼────┼─────┼────────┼────────┤
│7.  │詹益銘│99年2月1│臺中縣大│甲基安非他│詹益銘於99年2月1│黃稔傑販賣第二級│
│    │      │日晚上23│里市住處│命1小包   │日晚上11時22分許│毒品罪，處有期徒│
│    │      │時29分許│        │1000元    │，以其持用之0985│刑年捌月。    │
│    │      │        │        │          │669663號行動電話│未扣案販賣第二級│
│    │      │        │        │          │與黃稔傑所有持用│毒品所得之財物新│
│    │      │        │        │          │之0000000000號行│臺幣壹仟元沒收，│
│    │      │        │        │          │動電話聯繫交易甲│如全部或一部不能│
│    │      │        │        │          │基非他命後，黃稔│沒收時，以其財產│
│    │      │        │        │          │傑即於左列時間，│抵償之。        │
│    │      │        │        │          │在左列地點，交付│扣案之行動電話機│
│    │      │        │        │          │甲基安非他命1小 │具壹支（含095526│
│    │      │        │        │          │包予詹益銘，並向│1638號SIM卡壹片 │
│    │      │        │        │          │詹益銘收取價金10│）沒收。        │
│    │      │        │        │          │00元。          │                │
└──┴───┴────┴────┴─────┴────────┴────────┘
【附表三】通訊監察譯文
一、買受人:羅琳坤
┌──┬──────┬────────┬───────┬─────────────────────┐
│編號│時間        │發話人（A）     │受話人（B ）  │譯文內容                                  │
├──┼──────┼────────┼───────┼─────────────────────┤
│1.  │99年1月23日 │0000000000      │0000000000    │A:我現在過去，用大罐一點。                │
│    │晚上8時37分 │羅琳坤          │黃稔傑        │B:恩。                                    │
│    │許          │                │              │                                          │
├──┼──────┼────────┼───────┼─────────────────────┤
│2.  │99年1月30日 │0000000000      │0000000000    │A:你在哪?我在家。                         │
│    │下午2時40分 │黃稔傑          │羅琳坤        │B:你是誰?                                 │
│    │許          │                │              │A:我阿何啦!                               │
│    │            │                │              │B:你現在要出紙要過來歐?                   │
│    │            │                │              │A:對啦!                                   │
│    │            │                │              │B:那你到全家我叫我老婆過去。              │
│    │            │                │              │A:你要跟你老婆吩咐我的不一樣，上次那個不知│
│    │            │                │              │  道是我朋友換過還是怎樣!                 │
│    │            │                │              │B:怎樣?                                   │
│    │            │                │              │A:比較小罐。                              │
│    │            │                │              │B:那是你朋友用的，我這邊出都一樣。        │
├──┼──────┼────────┼───────┼─────────────────────┤
│3.  │99年2月4日  │0000000000      │0000000000    │A:人在哪?                                 │
│    │中午12時28分│羅琳坤          │黃稔傑        │B:在家阿!                                 │
│    │許          │                │              │A:好。我過去。                            │
├──┼──────┼────────┼───────┼─────────────────────┤
│4.  │99年2月23日 │0000000000      │0000000000    │A:在哪裡?                                 │
│    │下午4時34分 │羅琳坤          │黃稔傑        │B:一樣阿!                                 │
│    │許          │                │              │A:我要一罐大罐的，要好的，罐裝的。        │
│    │            │                │              │B:恩。                                    │
└──┴──────┴────────┴───────┴─────────────────────┘
二、買受人:林明峰
┌──┬──────┬────────┬───────┬─────────────────────┐
│編號│時間        │發話人（A）     │受話人（B ）  │譯文內容                                  │
├──┼──────┼────────┼───────┼─────────────────────┤
│1.  │99年1月29日 │0000000000      │0000000000    │A:喂。我在大里這裡快到了，你先拿一袋給我。│
│    │下午3時8分許│林明鋒          │黃稔傑        │B:好。                                    │
├──┼──────┼────────┼───────┼─────────────────────┤
│2.  │99年2月8日  │0000000000      │0000000000    │B:喂。                                    │
│    │中午12時41分│林明鋒          │黃稔傑        │A:你在家喔?                               │
│    │許          │                │              │B:恩。                                    │
│    │            │                │              │A:我等一下過找你。順便拿錢去還你。        │
│    │            │                │              │B:好。                                    │
│    │            │                │              │A:我順便跟你拿2張。                       │
│    │            │                │              │B:2張喔?                                  │
│    │            │                │              │A:恩。                                    │
├──┼──────┼────────┼───────┼─────────────────────┤
│3.  │99年2月12日 │0000000000      │0000000000    │A:你幾點會下來?                           │
│    │下午5時22分 │林明鋒          │黃稔傑        │B:看你那裡還夠不夠，我這裡還在陸陸續續那個│
│    │許          │                │              │  。                                      │
│    │            │                │              │A:我到草屯了，不然我雙冬這邊看怎麼樣。    │
│    │            │                │              │B:對阿!我這裡還在繼續。                   │
├──┼──────┼────────┼───────┼─────────────────────┤
│4.  │99年1月22日 │0000000000      │0000000000    │A:你是幾點要到?                           │
│    │晚上8時32分 │黃稔傑          │林明鋒        │B:馬上。我問你，這次是要1夠嗎?            │
│    │            │                │              │A:對啦!                                   │
└──┴──────┴────────┴───────┴─────────────────────┘
三、買受人:褚錦華
┌──┬──────┬────────┬───────┬─────────────────────┐
│編號│時間        │發話人（A）     │受話人（B ）  │譯文內容                                  │
├──┼──────┼────────┼───────┼─────────────────────┤
│1.  │99年2月25日 │0000000000      │0000000000    │A:新年快樂，最近好嗎?                     │
│    │晚上9時27分 │褚錦華          │黃稔傑        │B:好阿!                                   │
│    │許          │                │              │A:商量一下我月底才有辦法給你。            │
│    │            │                │              │B:現在幾號?                               │
│    │            │                │              │A:25阿!                                   │
│    │            │                │              │B:好，月底可以。                          │
│    │            │                │              │A:那一樣2。好不好?我過去打給你。          │
│    │            │                │              │B:好。                                    │
├──┼──────┼────────┼───────┼─────────────────────┤
│2.  │99年2月25日 │0000000000      │0000000000    │A:喂，到了，到了。                        │
│    │晚上9時56分 │褚錦華          │黃稔傑        │B:好。                                    │
│    │許          │                │              │A:是拿四比較划算嗎?                       │
│    │            │                │              │B:你說呢?                                 │
│    │            │                │              │A:那拿四好了。                            │
└──┴──────┴────────┴───────┴─────────────────────┘
四、買受人:詹益銘
┌──┬──────┬────────┬───────┬─────────────────────┐
│編號│時間        │發話人（A）     │受話人（B ）  │譯文內容                                  │
├──┼──────┼────────┼───────┼─────────────────────┤
│1.  │99年2月1日  │0000000000      │0000000000    │A:我要拿錢給你。                          │
│    │晚上11時22分│詹益銘          │黃稔傑        │B:你拿給我老婆就好了。                    │
│    │許          │                │              │A:我要那個ㄋㄟ。                          │
│    │            │                │              │B:好。你跟我老婆說就好了。                │
└──┴──────┴────────┴───────┴─────────────────────┘
附錄論罪科刑法條：
毒品危害防制條例第4條第1、2項
製造、運輸、販賣第一級毒品者，處死刑或無期徒刑；處無期徒
刑者，得併科新臺幣2000萬元以下罰金。
製造、運輸、販賣第二級毒品者，處無期徒刑或7年以上有期徒
刑，得併科新臺幣1000萬元以下罰金。